---
title: "FS-final-project"
author: "Lee Soomin"
date: "2023-06-11"
output: html_document
---

PER 값만을 보고 PER이 큰지 작은지 판단할 수 없다 생각이 되어 해당 업종 평균 PER을 비교하여 업종 평균 대비 PER이 큰지 작은지 분석
이 분석을 통해 해당 종목이 고평가 되어있는지 저평가 되어있는지 확인

---
* PER
```
주가수익비율로 기업 이익에 비해 주가가 어느 정도 수준인지 나타낸 비율

주가 / 주당 순이익(EPS) 로 계산하며 1주당 수익의 몇 배가 되는지 나타냄

* EPS = 당기 순이익 / 발행된 주식 수
```

* 시가총액
```
발행주식수와 주가를 곱하여 계산

상장주식을 시가로 평가한 것으로 회사의 규모를 평가할 때 사용
```
---


분석을 위해 필요한 패키지를 불러오고, "게임엔터테인먼트" 업종별로 분석에 필요한 데이터를 체크해주기 위해 doker를 사용

```{r setup, echo=FALSE}
knitr::opts_chunk$set(echo = TRUE)

library(rvest)
library(dplyr)
library(RSelenium)
library(ggplot2)

remDr <- remoteDriver(
  remoteServerAddr = 'localhost', 
  port = 4429, 
  browserName = 'chrome') 

remDr$getStatus()

remDr$open()

url <- "https://finance.naver.com/sise/sise_group_detail.naver?type=upjong&no=263"

remDr$navigate(url)
remDr$screenshot(display=TRUE)

webElem <- remDr$findElements(using="css", "input[checked]")
for(i in 1:length(webElem)) webElem[[i]]$clickElement()

option <- paste("#option", 1:27, sep="")

for(i in 1:6){
  webElem <- remDr$findElement(using="css", option[i])
  webElem$clickElement()
}
remDr$screenshot(display=TRUE)

element <- remDr$findElement(using="css", "div.item_btn > a")
element$clickElement()
html <- read_html(remDr$getPageSource()[[1]])

```

html을 이용해 원하는 테이블을 추출하고, 필요한 데이터인 종목명, 시가총액, PER 데이터를 스크래핑

```{r setup}
table <- html %>% 
  html_table() %>% 
  .[[3]]

# 종목명
name <- table[[1]] %>% 
  .[nchar(.) > 0]
  
# 시가총액
market_cap <- table[[8]] %>% 
  .[nchar(.) > 0] %>% 
  gsub(",", "", .)  %>%
  as.numeric()
  
# PER
per <- table[[10]] %>% 
  .[!is.na(.)]
```
* PER을 이용한 종목 분석

업종 평균 PER 대비 해당 종목의 PER 비율을 구하기 위해 업종 전체 PER의 평균을 계산

``` {r setup}
# 업종 전체의 평균 PER
industry_avg_per <- mean(per)
industry_avg_per
## 24.7
```

비교데이터는 시가총액이 가장 큰 종목을 선택 (주가가 큰 기업이 고평가 되어있다고 가정하여 분석 하기 위해 시가총액이 가장 큰 종목을 선택)

``` {r}
# 시가총액 가장 큰 종목 위치
max_cap_index <- which.max(market_cap)
## 1

# 시가총액 가장 큰 종목 확인
name[max_cap_index]
## 크래프톤

# 시가총액 가장 큰 종목의 PER
high_cap_per <- per[max_cap_index] 
```

* PER 비율 = 종목의 PER / 해당 업종 평균 PER

시가총액이 가장 큰 종목의 PER 비율 계산을 통한 종목 평가

PER 비율이 0.759919로 1보다 작은 값으로, '크래프톤' 종목의 주가는 업종 평균에 비해 비교적 저평가되어 있는 것으로 볼 수 있음

``` {r setup}
# 데이터 분석
data <- data.frame(Company = name[max_cap_index] , PER = high_cap_per, AVG_PER = industry_avg_per)
data <- data %>% mutate(PER_Ratio = PER / AVG_PER)
data
##    Company   PER AVG_PER PER_Ratio
## 1 크래프톤 18.77    24.7  0.759919
```


